## LOUIS CLARISSE

# Directrice artistique junior | Graphiste print & digital & Communication Visuelle

**PARIS** 

06 48 35 11 39

louisclarissepro@gmail.com

Lien vers mon Portfolio: https://claxstudio.netlify.app/

Directrice artistique junior avec de plus de 3 ans d'expérience en création visuelle, design d'identité et communication multicanal. Je conçois des univers graphiques cohérents et impactants, en maîtrisant toute la chaîne de production : branding, print, digital, motion et UX/UI.

Je recherche aujourd'hui un poste en tant que directrice artistique junior ou graphiste pour continuer à faire rayonner des projets porteurs de sens.



## **EXPÉRIENCES PROFESSIONNELLES**

### Assistante direction artistique & cheffe de projet communication visuelle

PARIS CITY VISION (Alternance) Août 2022 - Aujourd'hui

Création de supports de communication multicanal : affiches, brochures, bannières web, newsletters

Définition et déclinaison de chartes graphiques pour les campagnes (print & digital)

Contribution à la direction artistique de lancements de produits (moodboards, key visual)

Coordination avec les équipes marketing, produit et prestataires (gestion de projet, planification, livrables)

Suivi de performance (KPI, retour visuel, optimisation graphique des supports)

### Responsable merchandising & graphisme retail

TRESSÉ PARIS (Alternance) Octobre 2021 - Juillet 2022

Conception de visuels merchandising et de supports de communication en boutique (PLV, signalétique)

Mise en scène des produits selon les codes visuels de la marque (agencement, storytelling visuel)

Veille sur l'univers graphique et tendances mode

Contribution ponctuelle à des visuels pour les réseaux sociaux

### Assistante communication & créatrice de contenu digital

ArchiConcept AMO & LIBA PARIS (Stage) 2021

Conception et animation de contenus visuels pour les réseaux sociaux (vidéos, visuels, carrousels)

Création de supports de communication (infographies, mini-identités pour campagnes)

Gestion de sites WordPress et optimisation SEO

Participation à des réflexions de branding (ton visuel, déclinaisons, cohérence de marque)

### **FORMATION**

### **SUP DE PUB**

2023-Aujourd'hui

Préparation d'un Master en Communication et design graphique.

# EIML PARIS (ÉCOLE INTERNATIONALE DE MARKETING DU LUXE)

2020-2023

Bachelor spécialisé en merchandising et design.

### LYCÉE DES LOMBARDS

2017-2020

Obtention du baccalauréat série scientifique.

## **COMPÉTENCES**

### **Graphisme & Création**

Identité visuelle & Branding Création de supports print &

digitaux

Motion design & Montage vidéo

UX/UI & Web design Storytelling de marque

### Marketing & Communication

Stratégie digitale & social media SEO, Analytics & E-mailing

Gestion de projet & coordination

### Logiciels

Photoshop / Illustrator /InDesign After Effect / Premiere Pro Figma /Adobe XD / ProCreate

### LANGUES:

Français: Maternelle

Anglais : Avancé (TOEIC 850) Espagnol : Intermédiaire

## **CENTRES D'INTÊRET**